th: การออกแบบฐานไม้เท้า: ปรับรูปแบบได้; สี่ขาขนาดเล็ก; สี่ขาฐานใหญ่; สี่ขาฐานเล็ก; ฐานกว้างตั้งได้เอง; ปลายเดียว; แบบสามขา; อื่นๆ
it: Design della base del bastone: Convertibile; MiniQuad; Base quadrupla grande; Base quadrupla piccola; Base larga autoportante; Punta singola; Treppiedi; Altro
ro-RO: Design bază baston: Convertibilă; MiniQuad; Bază cvadruplu mare; Bază cvadruplu mică; Bază largă autoportantă; Un singur punct; Trepied; Altele
en: Cane base design: Convertible; MiniQuad; Quad large base; Quad small base; Self-standing wide base; Single point; Tripod; Other
pt-BR: Design da base da bengala: Conversível; MiniQuad; Base quádrupla grande; Base quádrupla pequena; Base larga autossustentável; Ponta única; Tripé; Outro
vi: Thiết kế đế gậy: Chuyển đổi; MiniQuad; Bốn chân đế lớn; Bốn chân đế nhỏ; Đế rộng tự đứng; Một điểm; Giá ba chân; Khác
cs: Návrh základny hole: Konvertibilní; MiniQuad; Čtyřbodová velká základna; Čtyřbodová malá základna; Samostojná široká základna; Jednobodová; Stativ; Jiné
fi: Kepin pohjan muotoilu: Muunnettava; MiniQuad; Nelijalkainen iso pohja; Nelijalkainen pieni pohja; Itseseisova leveä pohja; Yksipisteinen; Kolmijalka; Muu
pl: Konstrukcja podstawy laski: Wymienna; MiniQuad; Czteropunktowa duża podstawa; Czteropunktowa mała podstawa; Samodzielnie stojąca szeroka podstawa; Jednopunktowa; Trójnóg; Inne
pt-PT: Formato da base da bengala: Conversível; MiniQuad; Base quádrupla grande; Base quádrupla pequena; Base larga autoportante; Ponta única; Tripé; Outro
hr-HR: Dizajn baze štapa: Promjenjivo; MiniQuad; Četverostruka velika baza; Četverostruka mala baza; Samostojeća široka baza; Jedna točka; Tronožac; Ostalo
hu: Botalap kialakítása: Átalakítható; Mini négylábú; Négylábú nagy alappal; Négylábú kis alappal; Önálló széles alappal; Egypontos; Tripod; Egyéb
nb: Stokkbasedesign: Omformbar; MiniQuad; Quad stor base; Quad liten base; Selvstående bred base; Enkeltpunkt; Stativ; Annet
el: Σχεδιασμός βάσης μπαστουνιού: Πολυχρηστικό; MiniQuad; Τετραπλή μεγάλη βάση; Τετραπλή μικρή βάση; Αυτοστηριζόμενη ευρεία βάση; Μονό σημείο; Τρίποδο; Άλλο
zh-CN: 手杖底座设计: 可转换; 迷你四脚; 四脚大底座; 四脚小底座; 自立式宽底座; 单点; 三脚架; 其他
ko: 지팡이 베이스 디자인: 컨버터블; 미니쿼드; 쿼드 대형 베이스; 쿼드 소형 베이스; 자립형 넓은 베이스; 단일 포인트; 삼각대; 기타
es: Diseño de la base del bastón: Convertible; MiniQuad; Cuádruple base grande; Cuádruple base pequeña; Base ancha autoestable; Punta única; Trípode; Otros
zh-TW: 手杖底座設計: 可轉換; 迷你四腳; 大底座四腳; 小底座四腳; 自立式寬底座; 單點式; 三腳架; 其他
fr: Conception de la base de la canne: Convertible; MiniQuad; Quadripode grande base; Quadripode petite base; Base large autoportante; Simple point; Trépied; Autre
de: Stockbasisdesign: Konvertierbar; MiniQuad; Vierfuß große Basis; Vierfuß kleine Basis; Selbststehende breite Basis; Einpunkt; Dreibeinstativ; Sonstiges
sv: Käppbasdesign: Konvertibel; MiniQuad; Fyrfoting stor bas; Fyrfoting liten bas; Självstående bred bas; Enkelpunkt; Stativ; Övrigt
sk-SK: Dizajn základne palice: Rozkladací; MiniQuad; Štvorhrot s veľkou základňou; Štvorhrot s malou základňou; Samostatne stojaca široká základňa; Jednobodový; Statív; Iné
lt-LT: Lazdos pagrindo dizainas: Kanalinis; Mini keturių taškų; Keturių taškų didelė bazė; Keturių taškų maža bazė; Savaime stovinti plati bazė; Vieno taško; Trikojis; Kita
sl-SI: Zasnova podstavka palice: Pretvorljivo; MiniQuad; Štirikraka velika osnova; Štirikraka majhna osnova; Samostoječa široka osnova; Enotočkovna; Stativ; Drugo
nl: Ontwerp stokbasis: Converteerbaar; MiniQuad; Quad grote basis; Quad kleine basis; Zelfstaande brede basis; Enkelpunt; Statief; Andere
ru: Дизайн основания трости: Трансформер; Миниквад; Квад с большой базой; Квад с малой базой; Самостоящая широкая база; Одноточечная; Штатив; Другой
tr: Baston taban tasarımı: Dönüştürülebilir; MiniQuad; Dörtlü geniş taban; Dörtlü dar taban; Kendinden ayakta duran geniş taban; Tek noktalı; Tripod; Diğer
ja: 杖ベースデザイン: コンバーチブル; ミニクアッド; クアッド大型ベース; クアッド小型ベース; 自立型ワイドベース; シングルポイント; 三脚; その他
da: Stokbasedesign: Konvertibel; MiniQuad; Quad stor base; Quad lille base; Selvstående bred base; Enkeltpunkt; Stativ; Andet
bg-BG: Дизайн на основата на бастуна: Преходно; Мини-четворен; Четворен с голяма основа; Четворен с малка основа; Самостоятелна широка основа; Еднокрак; Статив; Други